【裁判字號】    99,破抗,18
【裁判日期】    990421
【裁判案由】    宣告破產
【裁判全文】
臺灣高等法院民事裁定                  99年度破抗字第18號
抗  告  人  甲○○
代  理  人  黃忠律師
上列抗告人因宣告破產事件，對於中華民國99年3月23日臺灣板
橋地方法院99年度破字第12號所為裁定提起抗告，本院裁定如下
：
    主  文
抗告駁回。
抗告費用由抗告人負擔。
    理  由
一、本件抗告人在原法院聲請及抗告意旨略以：其向私人借貸用
    於週轉之款項，已無法清償債務，加上因不諳稅法，尚滯欠
    國稅局營業稅亦無力繳納，為恐負債愈陷愈深，致將來大部
    分債權人無法取得公平受償，爰聲請宣告破產等語。
二、按破產，對債務人不能清償債務者宣告之，破產法第57條固
    定有明文。惟依破產法第97條、第148條規定，財團費用及
    財團債務，應先於破產債權，隨時由破產財團清償之；破產
    宣告後，如破產財團之財產不敷清償財團費用及財團債務時
    ，法院因破產管理人之聲請，應以裁定宣告破產終止。是依
    上開規定意旨，倘債務人確係毫無財產可構成破產財團，或
    破產財團雖可勉強組成，然其財產不敷清償財團費用及財團
    債務時，縱裁定宣告債務人破產，其他破產債權人亦無法藉
    由破產程序而受清償，債務人即無從依破產程序清理其債務
    ，而無宣告破產之實益，是法院於此情形自得裁定駁回債務
    人破產之聲請。
三、經查依抗告人所提債權人清冊所載（見原法院卷第7頁），
    其積欠營利事業所得稅及營業稅（含罰鍰）合計新台幣（下
    同）5,808,502元，另欠債權人曾長芳500,000元、陳文祥
    500,000元、汪立德100,000元及林鴻章500,000元，並提出
    支付命令確定證明書、財政部台灣省北區國稅局桃園縣分局
    98年10月2日北區國稅桃縣四字第0981049085號函及欠稅總
    歸查詢情形表為證（見原法院卷第8至13頁）。惟本院依職
    權調查結果，抗告人無任何財產，亦無任何所得收入，此有
    稅務電子閘門財產所得調件明細表可稽（見本院卷第29頁）
    ，抗告人雖陳報其有現金500,000元，然並未提出任何證據
    以資證明，則倘准予宣告破產，難認抗告人之財產足以支付
    財團費用及財團債務，依前揭說明，本件並無宣告破產之實
    益。從而，原裁定駁回抗告人之聲請，核無不合，抗告意旨
    指摘原裁定不當，求予廢棄改判，為無理由，不應准許。
四、據上論結，本件抗告為無理由，爰裁定如主文。
中    華    民    國    99    年    4    月    21    日
                    民事第四庭
                        審判長法  官  張劍男
                              法  官  陳靜芬
                              法  官  彭昭芬
本裁定除以適用法規顯有錯誤為理由，不得再抗告。如提起再抗
告，應於收受送達後10日內委任律師為代理人向本院提出再抗告
狀，並繳納再抗告費新台幣1千元。
中    華    民    國    99    年    4     月    22    日
                              書記官  丁華平

司法院資訊處製作；財團法人民間司法改革基金會備份。
